# 求助陈版主，关于股份支付问题

提问人：ybycpv 时间：2022-04-20 10:45:53
求助陈版主：
《企业会计准则讲解 2010 》有关股份支付中的预计股利描述如下：
“ 计量所授予的股份或期权的公允价值是否应当考虑预计股利，取决于被授予方是否有权取得股利或股利的等价物。
如果如果 职 工被授予期 权 ，，并有并有 权 在授予日和行 权 日之日之 间 取得基取得基 础 股股份份的股利或股利的等价物（（可可 现 金支付金支付，，也可抵也可抵减减行行 权 价格价格），），所授予的期 权应 当像不支付基 础 股股份份的股利那 样进 行估行估价价，，即即 预计 股利的股利的 输 入入 变 量量 应为 零。零。类似地，如果职工有权取得在等待期内支付的股利，在估计授予职工的股份在授予日的公允价值时，也不应考虑因预计股利而进行调整。
相反，如果如果 职 工工 对 等待期内或行 权 前的股利或股利的等价物没有要求 权 ，， 对 股股份份或期或期 权 在授予日公允价 值 的估的估 计 就就 应 考考 虑预计 股利因素，，在估在估 计 所授予期 权 的公允价 值时 ，，期期 权 定价模型的的 输 入入 变 量中量中 应 包含包含 预计 股利股利，，即从估价中扣除 预计 会在等待期内支付的股利 现值 。。期权定价模型通常使用预计股利率，但也可能对模型进行修正后使用预计股利金额。如果企业使用股利金额，应根据历史经验考虑股利的增长模式。
一般来说，预计股利应以公开可获取的信息为基础。不支付的股利且没有支付股利计划的企业应假设预计股利收益率为零。如果无股利支付历史的新企业被预期在其职工股票期权期限内开始支付股利，可使用历史股利收益率（零）与大致可比的同类企业的股利收益率均值的平均数。 ”
请问陈版主，所述标红的文字该如何理解呢？
1 、“有有 权 取得股利”的具体方式有哪些呢？又在什么情况下，可以判定被授权人没有“要求要求 权 ”呢？
2 、上述内容里表述的“基基 础 股股份份 ” 又该如何理解呢？
3 、被授权人作为特定对象而非股民，怎么能有权在授予日和行权日之间取得基础股份的股利或股利的等价物呢？是否通过股权激励计划或激励合同进行相关约定从而享有取得股利的权利是其“有有 权 取得股利”的方式之一呢？ 如果是，那又是如何具体约定相关内容呢？比如上市公司股权激励计划或合同公告里提及的“在本激励计划公告当日至激励对象完成限制性股票登记期间，若公司发生资本公积转增股本、派发股票红利、股份拆细或缩股、配股等事宜，限制性股票的授予数量将根据本激励计划的规定予以相应的调整。”及“本激励计划首次授予限制性股票的授予价格为 2.18 元/股。在本激励计划公告当日至激励对象完成限制性股票登记期间，若公司发生资本公积转增股本、派发股票红利、股份拆细或缩股、配股、派息等事宜，限制性股票的授予价格将根据本激励计划予以相应的调整。”这两个条款表达的意思是否就证明了被授权人“有有 权 取得股利”呢？如果有这些条款，那预计股利的输入变量应该取 0 还是取股利现值呢？
4 、如果被授权人“有有 权 取得股利”的话，被授权人作为特定对象非股民，在企业派息时，又是以何基础获取呢？是以期权计划约定的未来行权的股票数量为基础对被授权人进行派息吗？
5 、关于“如果无股利支付历史的新企业被预期在其职工股票期权期限内开始支付股利，可使用历史股利收益率（零零）与大致可比的同类企业的股利收益率均 值 的平均数。”这句话， 如果历史股利收益率为 0 ，为什么还要取 0 和同类企业的股利收益率均 值 的平均数平均数呢？为什么不直接取同同 类 企企 业 的股利收益率均 值 呢？
6 、由于B-S模型分为适用于支付红利的公式和不分红的公式共 2 个公式，在采用B-S模型对其期权进行估值的时候，其计算公式是否直接直接用适用于支付支付 红 利利的公式，而均不用考 虑 不分红的公式呢？因为如果支付红利的公式里的股息率取 0 的话，就变成了等于不分红的公式了。

回答人：chenyiwei
抱歉，此问题研究不多，且涉及较为复杂的金融工具估值问题，建议咨询金融机构估值、股权激励方案咨询机构等专业人士意见，他们应该比会计师对此更为专业。

提问人：ybycpv 时间：2022-11-22 10:21:18
求助陈版主：
关于资产入账进行估值问题，
1 、拟入账的资产为二手车，由于二手车交易是不需要再缴纳车辆购置税的，那在采用成本法估值时，是假设基准日企业重新购置这台“二手车”，然后再考虑成新率，所以其重置成本就不需要包含购置税；还是假设基准日重新购置一台该台“新车”，然后再考虑成新率，所以其重置成本还是需要包含购置税呢？
2 、上述二手车入账后，在某个时点需进行资产减值测试，在测算公允价值减处置费用时，其公允价值用成本法估算时，其重置成本是否需要包含购置税呢？
3 、拟入账的资产为一艘船舶，基准日已出租给第三方使用，那采用收益法估算入账价值时，是否要考虑租约呢？即租期内是否要按合同约定租金算还是租期内要按市场客观租金算不考虑租约影响因素呢？
4 、上述船舶入账后，在某个时点需进行资产减值测试，在测算公允价值减处置费用时，其公允价值用收益法估算时，其租期内的租金是按合同约定租金预测还是租期内要按市场客观租金预测不考虑租约影响因素呢？

回答人：chenyiwei
1 、原则上按实际支付的对价入账。如果涉及关联交易且作价显著不公允的，则考虑权益性交易因素，对车辆评估入账时直接按不含车辆购置税的二手车交易价格。
2 、如果后续仍拟购入二手车来更新的，则其重置成本按不含购置税的金额估计。
3 、船舶本身的公允价值或可收回金额是不受特定租约影响的。但对于购入时执行中的租赁，假设该租赁为经营租赁，则应考虑当前在执行中的租约的租金水平是否与购入日同类或类似船舶的公允租金相同或接近；如果租金显著低于当前公允租金的，则考虑该租约能否修改或解除，如果是，则将其单独确认为一项资产（如为有利租赁）或者负债（如为不利租赁）。

提问人：ybycpv 时间：2022-11-25 09:56:32
请问陈版主，公允价值计量时，出租事项属于资产自身特性吗？

回答人：chenyiwei
不是。所以有利或不利的租约是单独确认为一项资产或负债。